ru: Система возврата водяной ракеты: Планер; Нет; Парашют; Лента; Свободное падение (кувыркание); Другое
da: Gendannelsessystem for vandraket: Svævefly; Ingen; Faldskærm; Bånd (streamer); Roterende fald (tumble); Andet
bg-BG: Система за възстановяване на водната ракета: Планер; Няма; Парашут; Лента; Приземяване с превъртане; Други
lt-LT: Vandens raketų susigrąžinimo sistema: Sklandytuvas; Nėra; Parašiutas; Juosta; Vartymosi nusileidimas; Kita
pt-BR: Foguete de água sistema de recuperação: Planador; Nenhum; Paraquedas; Fita; Recuperação por rotação; Outros
zh-CN: 水火箭回收系统: 滑翔机; 无; 降落伞; 飘带; 翻滚回收; 其他
pt-PT: Sistema de recuperação do foguetão aquático: Planador; Nenhum; Paraquedas; Fita; Recuperação por queda livre; Outro
pl: System odzysku rakiety wodnej: Szybowiec; Brak; Spadochron; Taśma hamująca; Koziołkowanie; Inne
zh-TW: 水火箭回收系統: 滑翔機; 無; 降落傘; 彩帶; 翻滾回收; 其他
th: ระบบกู้คืนจรวดน้ำ: เครื่องร่อน; ไม่มี; ร่มชูชีพ; สายริบบิ้น; การกู้คืนแบบหมุนควง; อื่นๆ
de: Bergungssystem der Wasserrakete: Gleiter; Keines; Fallschirm; Band; Taumelbergung; Sonstige
vi: Hệ thống thu hồi tên lửa nước: Tàu lượn; Không có; Dù; Dải ruy băng; Thu hồi lộn vòng; Khác
nl: Waterraket terugwinningssysteem: Zwever; Geen; Parachute; Wimpel; Tuimelberging; Overige
es: Sistema de recuperación del cohete de agua: Planeador; Ninguno; Paracaídas; Cinta; Recuperación por volteretas; Otro
hr-HR: Sustav za spašavanje vodenih raketa: Jedrilica; Nema; Padobran; Traka; Spuštanje prevrtanjem; Ostalo
ja: 水ロケット回収システム: グライダー; なし; パラシュート; ストリーマー; タンブル回収; その他
it: Sistema di recupero del razzo ad acqua: Aliante; Nessuno; Paracadute; Nastro; Recupero a rotolamento; Altro
nb: Gjenvinningssystem for vannraketter: Glider; Ingen; Fallskjerm; Vimpel; Tumleretur; Annet
en: Water rocket recovery system: Glider; None; Parachute; Streamer; Tumble recovery; Other
fr: Système de récupération de la fusée à eau: Planeur; Aucun; Parachute; Ruban; Récupération par culbute; Autre
sl-SI: Sistem za reševanje vodnih raket: Jadralnik; Brez; Padalo; Trak; Vrnitev s prevračanjem; Drugo
el: Σύστημα ανάκτησης υδροπυραύλων: Ανεμόπτερο; Κανένα; Αλεξίπτωτο; Κορδέλα; Ανάκτηση με ανατροπή; Άλλο
sk-SK: Systém na záchranu vodných rakiet: Klzák; Žiadny; Padák; Stuha; Návrat rotáciou; Iné
hu: Vízrakéta mentőrendszere: Vitorlázó; Nincs; Ejtőernyő; Szalag; Pörgő visszatérés; Egyéb
sv: Återfångningssystem för vattenraket: Glidflygplan; Ingen; Fallskärm; Vimpel; Tumlande nedstigning; Övrigt
ro-RO: Sistemul de recuperare al rachetei cu apă: Planor; Fără; Parașută; Panglică; Recuperare prin rostogolire; Altele
tr: Su roketi kurtarma sistemi: Planör; Yok; Paraşüt; Şerit; Takla atarak kurtarma; Diğer
ko: 물 로켓 회수 장치: 글라이더; 없음; 낙하산; 스트리머; 텀블 리커버리; 기타
fi: Vesiraketin palautusjärjestelmä: Liidin; Ei mitään; Laskuvarjo; Nauha; Kieppuva palautus; Muu
cs: Systém návratu vodní rakety: Kluzák; Žádný; Padák; Stuha; Zpomalený pád (převracením); Jiný